臺灣高等法院刑事裁定　　　　　　　　　　　　　 九十三年度毒抗字第二七四號
　　抗　告　人　 甲○○
　　即　被　告
右列抗告人因違反毒品危害防制條例案件，經檢察官聲請送觀察、勒戒（九十三年度
聲觀字第一五二號、九十三年度毒偵字第九號），不服臺灣基隆地方法院九十三年四
月二十六日裁定（九十三年度毒聲字第二０九號）提起抗告，本院裁定如左：
    主    文
抗告駁回
    理    由
一、臺灣基隆地方法院檢察署檢察官聲請意旨略以：被告甲○○基於施用第一級毒品
    海洛因之概括犯意，自民國九十二年十二月九日採尿前一日內某時起，至九十三
    年三月二日採尿前一日內某時止，在不詳地點，連續施用第一級毒品海洛因多次
    。嗣為臺灣基隆地方法院檢察署觀護人室分別於九十二年十二月九日；於九十三
    年三月二日，通知被告到場採尿送驗，結果均呈嗎啡陽性反應，始知上情。爰依
    毒品危害防制條例第二十條第一項及觀察勒戒處分執行條例第三條第一項規定，
    聲請裁定將被告送勒戒處所觀察、勒戒等語。
二、原裁定略以：被告於九十二年十二月九日、九十三年三月二日所採集之尿液檢體
    ，經臺灣基隆地方法院檢察署分別送請臺灣檢驗科技股份有限公司分別以酵素免
    疫分析法為初步篩檢，以氣相層析質譜儀分析法為確認檢驗之結果，均呈嗎啡陽
    性反應之事實，分別有臺灣檢驗科技股份有限公司九十二年十二月十六日ＣＨ╱
    二○○三╱ＣＯ一九四號、九十三年三月十一日ＣＨ╱二○○四╱三○○二九號
    濫用藥物尿液檢驗報告影本各乙紙在卷可參；而「一般人注射海洛因後經體內吸
    收代謝約三十分鐘後，以嗎啡型態為主開始排入尿中，且以最初六至十二小時排
    泄量最多。若以日計，約有百分之八十之毒品代謝物（嗎啡）可在注射後二十四
    小時內陸續由尿中排出體外，剩餘量則可能在數日內分別排出體外」等情，亦有
    法務部調查局九十年四月十二日陸(一)字第九○一三三三三五號函在卷可按。被
    告於偵查中雖辯稱：伊之尿液之所以呈嗎啡陽性反應，應係服食仁祥醫院所開具
    之「Ｎｏｒｖａｓｅ」、「Ｄｉｏｖａｎ」、「Ｍｏｄｉｐａｎｏｌ」等藥物所
    致云云，並提出仁祥醫院所開立之診斷證明書正本乙紙為證，然查，服用上開藥
    物之結果，並不會使施用者之尿液檢體檢出嗎啡陽性反應。又被告在仁祥醫院接
    受治療期間所服用之藥物不會致使其尿液檢驗後呈（嗎啡）陽性反應之事實，業
    經臺灣基隆地方法院檢察署函詢仁祥醫院查明屬實，有仁祥醫院九十三年四月六
    日（九三）仁醫字第○○三七號函附偵查卷可參：再佐以酵素免疫分析或薄層定
    性分析等方式為初步篩檢者，檢驗結果固有相當程度偽陽性之可能，惟以氣（液
    ）相層析、質譜分析之儀器為交叉確認者，檢驗結果出現偽陽性之機率則極低，
    因而具有公信力，核足為對被告不利之認定，被告所辯，不足採信，從而被告自
    九十二年十二月九日採尿前一日內某時起，至九十三年三月二日採尿前一日內某
    時止，必有施用第一級毒品海洛因之犯行無疑。綜上，本件聲請為有理由，應予
    准許。爰依毒品危害防制條例第二十條第一項、觀察勒戒處分執行條例第三條第
    一項，裁定被告甲○○施用第一級毒品，應送勒戒處所觀察、勒戒，經核並無不
    合，被告抗告意旨仍執陳詞，否認有施用第一級毒品之犯行，並請求調閱仁祥醫
    院所屬藥局之全部切契（結）書指摘原裁定不當。惟查，據仁祥醫院九十三年四
    月六日（九三）仁醫字第○○三七號函覆表示被告在仁祥醫院接受治療期間所服
    用之藥物不會致使其尿液檢驗後呈（嗎啡）陽性反應，已如前述，被告請求調閱
    仁祥醫院藥局之切契書核無必要，本件抗告為無理由，應予駁回。
據上論斷，應依刑事訴訟法第四百十二條裁定如主文。
中　　　華　　　民　　　國　　九十三　　年　　　七　　　月　　二十七　　日
                              臺灣高等法院刑事第二庭
                                        法  官  蔡  長  溪
                                        法  官  林  俊  益
                                        法  官  楊  貴  志
右正本證明與原本無異。
不得抗告。
                                        書記官  黃  德  煌
中　　　華　　　民　　　國　　九十三　　年　　　七　　　月　　二十八　　日
